臺灣高雄地方法院刑事判決　　　　　　　　　　　　　九十一年度簡上字第六六號
　　上　訴　人　甲○○
　　即　被　告
右列上訴人因竊盜案件，不服台灣高雄地方法院鳳山簡易庭九十一年二月二十日九十
一年度鳳簡字第一五五號簡易判決（聲請簡易判決處刑案號：九十一年度偵字第七五
六號）提起上訴，本院判決如左：
    主  文
原判決撤銷。
甲○○竊盜，累犯，處有期徒刑參月，如易科罰金，以參佰元折算壹日。
    事  實
一、甲○○前曾於民國八十二年間，因違反肅清煙毒條例案件，經臺灣高等法院高雄
    分院判處有期徒刑三年二月確定，並於八十七年四月二十一日執行完畢。甲○○
    意圖為自己不法之所有，於九十年十二月二十八日下午四時三十分許，途經高雄
    縣大樹鄉○○村○○段第三一九之十四號土地時，見坐落於上開土地上之倉庫旁
    相鄰土地圍牆間有缺口，乃自缺口處進入未上鎖之上開倉庫內（無故侵入住宅部
    分，未據提出告訴），徒手竊取乙○○所有之工程用鐵製大吊勾一支。嗣甲○○
    自倉庫竊取鐵勾得手，正將上開鐵勾搬離之際，為乙○○發覺，報警當場查獲。
二、案經高雄縣政府警察局仁武分局移送臺灣高雄地方法院檢察署檢察官偵查聲請簡
    易判決處刑。
    理  由
一、被告即上訴人甲○○經合法傳喚雖未到庭，然被告於本院調查時矢口否認有何上
    開竊盜犯行，辯稱：伊途經上開倉庫時，見鐵勾放在桶子裡，而伊老闆有需要，
    乃與園主打招呼後，入內從桶子中取出翻看、檢視是否還能使用，打算叫老闆來
    買，並沒有偷鐵勾云云。惟查系爭鐵勾原放置於貨櫃倉庫內，然被告為被害人發
    覺時，鐵勾已從倉庫內搬出，且被移置於離倉庫有一段不算短距離之路邊等情，
    業據被害人乙○○於檢察官偵訊、本院調查時陳訴綦詳，且有照片四幀附卷可稽
    ，是被告辯稱伊只有在桶子邊翻看，並沒有搬動鐵勾，鐵勾是在桶子邊被查獲云
    云，顯係卸責之辭。次查系爭鐵勾與圓輪相連接不可分，總重量約二十公斤一節
    ，亦據被害人於本院調查時陳明在卷，若被告僅打算找其老闆來購買，沒有竊取
    之不法意圖，根本不需去移動重達二十公斤之物，然被告非僅將系爭鐵勾自倉庫
    內移出，且移動不算短之距離，若謂被告無竊盜之不法故意，孰能相信。綜上所
    述，被告辯解不足採信，本案罪證明確，犯行堪以認定。
二、核被告所為，係犯刑法第三百二十條第一項之竊盜罪。被告前曾於八十二年間，
    因違反肅清煙毒條例案件，經臺灣高等法院高雄分院判處有期徒刑三年二月確定
    ，並於八十七年四月二十一日執行完畢，五年以內再犯本件有期徒刑以上之罪，
    為累犯，依刑法第四十七條規定加重其刑。原審認被告所犯罪證明確，予以論罪
    科刑，固非無見。惟查刑法第三百二十條第一項竊盜罪之法定刑為五年以下有期
    徒刑、拘役或五百元以下罰金；而所謂有期徒刑係指二月以上；又有期徒刑加減
    者，其最高度及最低度同加減之；刑法第三百二十條第一項、第三十三條第三款
    、第六十七條分別定有明文。是法院依刑法第四十七條累犯之例加重被告之刑而
    諭知有期徒刑時，其最低度刑應為二月之上，然原審於理由中雖敘明已依累犯之
    例加重其刑，然僅諭知有期徒刑二月，依法即有未合。被告即上訴人上訴意旨指
    摘原審應為無罪判決之諭知，雖無理由，但原判決既有可議，自應由本院予以撤
    銷改判。爰審酌被告犯後否認犯行，堪認其毫無悔意，迄今未與被害人成立和解
    ，惟被害人所受之損失尚屬輕微，及被告犯罪之動機、目的、品行、智識程度等
    一切情狀，量處如主文所示之刑，並諭知易科罰金之折算標準，以資懲儆。
三、上訴人經合法傳喚無正當理由未到庭，得不待其陳述逕行判決，附此敘明。
據上論斷，應依刑事訴訟法第四百五十五條之一第三項、第三百六十九條第一項前段
、三百六十四條、第二百九十九條第一項前段、第三百七十一條，刑法第三百二十條
第一項、第四十七條、第四十一條第一項，罰金罰鍰提高標準條例第一條前段、第二
條，判決如主文。
本案經檢察官楊婉莉到庭執行職務。
中      華      民      國    九十一    年      六      月     十九     日
                                 臺灣高雄地方法院刑事第三庭
                                   審判長 法  官    裕斗
                                          法  官    孫啟強
                                          法  官    李淑惠
右正本證明與原本無異。
不得上訴。
                                          書記官    曾秀鳳
中      華      民      國    九十一    年      六      月     十九     日
